臺灣高等法院刑事裁定
111年度聲字第3187號
聲  請  人  臺灣高等檢察署檢察官
受  刑  人  孫晧庭


上列聲請人因受刑人數罪併罰有二裁判以上，聲請定其應執行之
刑（聲請案號：臺灣高等檢察署111年度執聲字第1502號），本
院裁定如下：
    主  文
孫晧庭犯如附表所示各罪所處之刑，應執行拘役肆拾伍日，如易
科罰金，以新臺幣壹仟元折算壹日。
    理  由
一、聲請意旨略以：上列受刑人孫晧庭因竊盜等數罪，先後經判
    決確定如附表，應依刑法第53條、第51條第6款（聲請書誤
    載為第51條第5款）規定，定其應執行之刑，爰依刑事訴訟
    法第477條第1項聲請裁定等語。
二、按「裁判確定前犯數罪者，併合處罰之」、「數罪併罰，有
    二裁判以上者，依第51條之規定，定其應執行之刑」、「數
    罪併罰，分別宣告其罪之刑，依下列各款定其應執行者：……
    五、宣告多數有期徒刑者，於各刑中之最長期以上，各刑合
    併之刑期以下，定其刑期。但不得逾30年。六、宣告多數拘
    役者，比照前款定其刑期。但不得逾120日」，刑法第50條
    第1項前段、第53條、第51條第5款、第6款分別定有明文。
    再者，法律上屬於自由裁量之事項，有其外部性界限及內部
    性界限，並非概無拘束。依據法律之具體規定，法院應在其
    範圍選擇為適當之裁判者，為外部性界限；而法院為裁判時
    ，應考量法律之目的，及法律秩序之理念所在者，為內部性
    界限。法院為裁判時，二者均不得有所踰越。在數罪併罰，
    有二裁判以上，定其應執行之刑時，固屬於法院自由裁量之
    事項，然仍應受前揭外部性界限及內部性界限之拘束（最高
    法院94年度台非字第233號判決意旨參照）。另刑事訴訟法
    第370條第2項「前項所稱刑，指宣告刑及數罪併罰所定應執
    行之刑」、第3項「第1項規定，於第一審或第二審數罪併罰
    之判決，一部上訴經撤銷後，另以裁定定其應執行之刑時，
    準用之」之規定，已針對第二審上訴案件之定應執行之刑，
    明定有不利益變更禁止原則之適用；而分屬不同案件之數罪
    併罰有應更定執行刑之情形，倘一裁判宣告數罪之刑，曾經
    定其執行刑，再與其他裁判宣告之刑定其執行刑時，在法理
    上亦應同受此原則之拘束，亦即，另定之執行刑，其裁量所
    定之刑期，不得較重於前定之執行刑加計後裁判宣告之刑之
    總和（最高法院103年度台抗字第707號、第674號裁定意旨
    參照）。又定應執行之刑，應由犯罪事實最後判決法院之檢
    察官聲請該法院裁定之，不能因犯罪之一部分所科之刑業經
    執行完畢而認檢察官之聲請為不合法，予以駁回，至已執行
    部分應如何處理，係檢察官指揮執行問題，與定應執行刑之
    裁定無涉（最高法院93年度台抗字第621號、94年度台抗字
    第47號裁定意旨參照）。
三、經查：受刑人因犯如附表所示之罪，經如附表所示法院各判
    處如附表所示之刑，均經分別確定在案，此有臺灣新北地方
    法院109年度簡字第5006號刑事簡易判決、110年度簡字第15
    1號刑事簡易判決、110年度易字第686號刑事判決、本院111
    年度上易字第793號刑事判決及本院被告前案紀錄表等在卷
    可考。茲檢察官聲請最後事實審之本院就受刑人所犯如附表
    所示之罪定應執行之刑，本院審核後認檢察官之聲請於法並
    無不合，爰就受刑人所犯如附表所示之罪，依刑法第51條第
    6款比照同條第5款限制加重原則規定之外部性界限（即以最
    長期宣告刑拘役25日為下限，以宣告刑總和拘役65日為上限
    ），並參酌如附表編號1至3所示之罪曾經臺灣新北地方法院
    以110年度聲字第1492號裁定應執行拘役30日確定【是此時
    裁量所定刑期，不得較重於前定執行刑（拘役30日）加計其
    餘裁判宣告刑（拘役25日）總和拘役55日】，再考量受刑人
    之犯罪次數、情節及貫徹刑法量刑公平正義理念（按受刑人
    所犯如附表所示之罪均為竊盜罪，且犯罪時間相距非遠，其
    犯罪類型、行為態樣、手段、動機均相同或相類，於併合處
    罰時，責任非難重複程度相對較高）等情（按：本院曾發函
    請受刑人具狀陳述意見，但未獲受刑人回覆），定受刑人應
    執行之刑，並諭知易科罰金之折算標準。
據上論斷，應依刑事訴訟法第477條第1項，刑法第53條、第51條
第6款、第41條第1項前段，裁定如主文。
中　　華　　民　　國　　111 　年　　9 　　月　　30　　日
                  刑事第十八庭  審判長法  官  何俏美
                                      法  官  葉乃瑋
                                      法  官  黃紹紘
以上正本證明與原本無異。
不得抗告。
                                      書記官  顏淑華
中　　華　　民　　國　　111 　年　　10　　月　　4 　　日

附表
編    號  1 2 3 罪    名  竊盜 （竊盜罪） 竊盜 （竊盜罪） 竊盜 （竊盜罪） 宣 告 刑  拘役10日 拘役10日 拘役20日 犯罪日期  民國108年12月12日 108年12月23日 109年7月1日 偵查機關年度案號  臺灣新北地方檢察署109年度偵字第10915號 臺灣新北地方檢察署109年度偵字第10915號 臺灣新北地方檢察署109年度偵字第31455號 最後事實審 法院 臺灣新北地方法院 臺灣新北地方法院 臺灣新北地方法院  案號 109年度簡字第5006號 109年度簡字第5006號 110年度簡字第151號  判決日期 109年8月25日 109年8月25日 110年1月22日 確定判決 法院 臺灣新北地方法院 臺灣新北地方法院 臺灣新北地方法院  案號 109年度簡字第5006號 109年度簡字第5006號 110年度簡字第151號  確定日期 109年10月6日 109年10月6日 110年3月24日 是否為得易科罰金之案件  是 是 是 是否為得易服社會勞動之案件  是 是 是 備    註  臺灣新北地方檢察署109年度執字第14619號 臺灣新北地方檢察署109年度執字第14619號 臺灣新北地方檢察署110年度執字第3969號   編號1至3業經臺灣新北地方法院以110年度聲字第1492號裁定應執行拘役30日確定（臺灣新北地方檢察署110年度執更字第2342號，已執行完畢）   

編    號  4 罪    名  竊盜 （竊盜罪） 宣 告 刑  拘役25日 犯罪日期  109年7月14日 偵查機關年度案號  臺灣新北地方檢察署110年度偵緝字第902號等 最後事實審 法院 臺灣高等法院  案號 111年度上易字第793號  判決日期 111年7月6日 確定判決 法院 臺灣高等法院  案號 111年度上易字第793號  確定日期 111年7月6日 是否為得易科罰金之案件  是 是否為得易服社會勞動之案件  是 備    註  臺灣新北地方檢察署111年度執字第7964號